【裁判字號】    92,訴,2325
【裁判日期】    921107
【裁判案由】    毒品危害防制條例
【裁判全文】
臺灣臺中地方法院刑事判決                        九十二年度訴字第二三二五號
    公  訴  人  臺灣臺中地方法院檢察署檢察官
    被      告  甲○○  男  四.
右列被告因毒品危害防制條例案件，經檢察官提起公訴（九十二年度毒偵字第八八五
、二五七五號），被告承認犯罪，本院合議庭裁定由受命法官獨任適用簡式審判程序
審理，判決如左：
    主  文
甲○○連續施用第貳級毒品，累犯，處有期徒刑伍月；又連續施用第壹級毒品，累犯
，處有期徒刑柒月，扣案之第壹級毒品海洛因壹小包（淨重零點壹貳公克，包裝重零
點貳肆公克）沒收銷燬之。應執行有期徒刑拾壹月，扣案之第壹級毒品海洛因壹小包
（淨重零點壹貳公克，包裝重零點貳肆公克）沒收銷燬之。
    事  實
一、甲○○曾於民國（下同）八十一年間因違反麻醉藥品管理條例案件，經本院判處
    有期徒刑六年、四月，應執行有期徒刑六年二月，臺灣高等法院臺中分院駁回上
    訴確定，經假釋後於八十七年二月二十二日假釋期滿執行完畢。又因施用第二級
    毒品安非他命案件，經觀察、勒戒後，認無繼續施用傾向，經臺灣臺中地方法院
    檢察署檢察官於九十年一月三十日以九十年毒偵字第二七六號（起訴書誤為二六
    七號）不起訴處分。
二、詎甲○○仍不知戒除毒品，復基於施用第二級毒品安非他命之概括犯意，自九十
    一年十一月十三日凌晨四時前之某時起，至九十二年八月二十七日凌晨某時止，
    在臺中縣大甲鎮○○路一五六巷二一號住處，以將第二級毒品安非他命置於錫箔
    紙上，其下以火加熱，再吸入其霧化氣體之方式，連續施用第二級毒品安非他命
    數次，約一至二月施用一次。又另行基於施用第一級毒品海洛因之概括犯意，於
    九十二年七月間某日某時，及九十二年八月二十七日某時，連續在同址以將第一
    級毒品海洛因摻入香煙內，再點火吸食之方式，施用第一級毒品海洛因二次。嗣
    於九十一年十一月十三日凌晨四時許，為警在前述住處查獲，經採尿送驗結果呈
    安非他命陽性反應；又於九十二年八月二十九日凌晨一時許，在臺中縣大甲鎮○
    ○路一三五號順天遊藝場，為警查獲，並扣得第一級毒品海洛因一小包（淨重○
    ．一二公克，包裝重○．二四公克），經依本院九十二年度毒聲字第一六五八號
    裁定送觀察、勒戒後，認有繼續施用傾向。
二、案經臺中縣警察局大甲分局報請臺灣臺中地方法院檢察署檢察官偵查起訴。
    理  由
一、訊據被告甲○○對於右揭施用第二級毒品安非他命、第一級毒品海洛因之犯罪事
    實均坦承不諱，且被告於九十一年十一月十三日所採尿液經檢驗結果，呈安非他
    命陽性反應，九十二年八月二十九日所採尿液則呈嗎啡、甲基安非他命陽性反應
    ，此有臺中縣衛生局尿液檢驗成績書二紙（附於警卷及九十二年度毒偵字第二五
    七五號第二六頁）、內政部警政署刑事警察局鑑驗通知書一紙（九十二年度毒偵
    字第八八五號第九頁）在卷可稽。此外扣案之白色粉末一小包，經法務部調查局
    鑑定結果，確含第一級毒品海洛因成份，淨重○．一二公克，包裝重○．二四公
    克，有該局九十二年九月三十日調科壹字第一二○○一三二○九號函在卷可稽（
    附於本院卷），另有前案不起訴處分書、臺灣臺中看守所附設勒戒所九十二年九
    月八日中所正衛字第○九二○○○三三九六號函送之有無繼續施用傾向證明書附
    卷可稽，事證明確，被告犯行洵堪認定。
二、核被告甲○○所為，係犯毒品危害防制條例第十條第一項、第二項之罪，並係五
    年內再犯。被告為施用而持有毒品之低度行為，已為施用之高度行為所吸收，不
    另論罪。其先後多次施用第一級毒品、第二級毒品之行為，時間緊接，方法相同
    ，觸犯構成要件相同之罪名，顯係基於概括犯意為之，為連續犯，應各依刑法第
    五十六條之規定以一罪論，並加重其刑。所犯上開二罪間，罪名不同，犯意各別
    ，應分論併罰。次查被告甲○○曾於八十一年間因違反麻醉藥品管理條例案件，
    經本院判處有期徒刑六月二月，臺灣高等法院臺中分院駁回上訴確定，經假釋後
    於八十七年二月二十二日假釋期滿執行完畢，有臺灣臺中地方法院檢察署刑案資
    料查註紀錄表、臺灣高等法院被告全國前案紀錄表在卷可稽，被告於執行完畢後
    五年內再犯本件有期徒刑以上之罪，為累犯，應依刑法第四十七條之規定加重其
    刑，並與前揭連續犯之規定遞加重之。爰審酌被告已有施用毒品前科，不能決心
    戒除，反越陷越深，一再施用，無視政府禁絕毒品之禁令，惟被告坦承犯行並表
    悔意，犯罪後態度良好，施用毒品止於自傷行為，且被告尚須執行強制戒治處分
    等一切情狀，分別量處如主文所示之刑，並定其執行刑。扣案之第一級毒品海洛
    因一小包（淨重○．一二公克，包裝重○．二四公克），係毒品危害防制條例第
    二條第二項第一款規定之第一級毒品，應依同條例第十八條第一項前段之規定沒
    收銷燬之。
據上論斷，應依刑事訴訟法第二百七十三條之一第一項、第二百九十九條第一項前段
，毒品危害防制條例第十條第一項、第二項、第二十條第三項、第十八條第一項前段
，刑法第十一條、第五十六條、第四十七條、第五十一條第五款，判決如主文。
本案經檢察官乙○○到庭執行職務
中      華      民      國    九十二    年     十一     月      七      日
                                    臺灣臺中地方法院刑事第六庭
                                        法  官  林念祖
右正本證明與原本無異。
如不服本判決，應於送達後十日內向本院提出上訴狀 （須附繕本） ，上訴於台灣高
法院台中分院。
                                        書記官
中      華      民      國    九十二    年     十一     月      七      日
附錄論罪科刑法條
毒品危害防制條例第十條第一項：施用第一級毒品者，處六月以上五年以下有期徒刑
毒品危害防制條例第十條第二項：施用第二級毒品者，處三年以下有期徒刑。


司法院資訊處製作；財團法人民間司法改革基金會備份。
